臺灣臺北地方法院刑事判決　　　　　　　　　　　　九十三年度易字第一０二九號
　　公　訴　人　臺灣臺北地方法院檢察署檢察官
　　被　　　告　丁○○
右列被告因家庭暴力之傷害案件，經檢察官提起公訴（九十三年度偵字第一一一二一
號），本院判決如左：
    主  文
丁○○傷害人之身體，處拘役肆拾日，如易科罰金，以佰元折算壹日。
    事  實
一、丁○○與丙○○係三親等之叔姪關係，為家庭暴力防治法第三條第四款規定之家
    庭成員。丁○○於民國九十三年三月十四日（起訴書誤載為同年五月十四日）上
    午八時二十分許，在臺北市○○區○○街三十七巷一號一樓，見其姪丙○○與二
    嫂乙○○為清理房屋內物品之事發生爭執，遂心生不滿，而與丙○○爭吵，竟萌
    普通傷害之犯意，以拳頭毆打丙○○左胸處一拳，致丙○○因而受有左胸肩挫扭
    傷之傷害。
二、案經丙○○訴由臺北市政府警察局文山第一分局報告臺灣臺北地方法院檢察署檢
    察官偵查起訴。
    理  由
一、訊據被告丁○○於本院審理時矢口否認有何傷害犯行，辯稱：伊於右揭時地看見
    二嫂乙○○與丙○○發生爭執，遂以身體將乙○○、丙○○隔開，以手指丙○○
    要求其父親出面處理，並無拉扯或毆打丙○○之行為；且若伊有傷害丙○○，丙○○在派出所就可以告伊，但伊在派出所等一個多小時，丙○○都沒有出來說什
    麼，丙○○到醫院急診的時間也拖延太久云云。
二、經查：
  (一)右揭事實，業據證人即告訴人丙○○於本院審理時結證稱：九十三年三月十四日
    上午八時十分左右，其在臺北市○○區○○街三十七巷一號一樓其父親陳溪炎之
    房屋內清理房子，乙○○一直要進入該屋，其以身體阻擋乙○○進入，剛好丁○○過來，乙○○就將丁○○攔下來說了一些話，丁○○就衝進房子，突然揮了一
    拳打到其左胸，時間在八點二十分左右，當時承租該址一樓經營早餐店之甲○○
    在場，隨後其便打電話報警，警員約於五分鐘後到達，其便隨同警員前往派出所
    等語綦詳（見本院九十三年十月二十六日審判筆錄第五頁至第十三頁）。參以證
    人甲○○於偵查及本院審理時結證稱：當天上午八時左右，其看見乙○○走進來
    ，丙○○也隨後走進去，因為客人很多就沒有特別注意他們，只是最後丁○○跟
    丙○○在其店內爭吵，其僱請的小妹說他們好像快要打架，當時其站在煎檯轉身
    看到丁○○一個手揮下去，丙○○退了一步，因為他們很吵，其就請丁○○與丙○○出去等語（見偵查卷第四十一頁、同右本院審判筆錄第十四頁至第二十頁）
    ，經核與告訴人指稱被告出手揮打一拳乙節相符，可徵被告於右揭時地確實有出
    手揮拳之行為。另由被告與告訴人原本在爭吵，嗣被告揮出一拳後，告訴人始向
    後退一步等情觀之，告訴人顯係因身體遭被告揮拳擊中之作用力而有後退之動作
    ，足見被告確有對告訴人之身體揮打一拳之行為。
  (二)次查，告訴人於九十三年三月十四日上午九時三十五分曾至臺北市立萬芳醫院急
    診，經醫師施以Ｘ光檢查，診斷為左胸肩挫扭傷，此有臺北市立萬芳醫院九十三
    年三月十四日診斷證明書影本一紙及同醫院九十三年十月二十日萬院秘字第九三
    一四七九號函暨病歷資料影本一份在卷可證（見偵查卷第十六頁、本院卷），核
    與告訴人指訴被告係揮拳毆打其左胸所受之傷害部位一致，足徵告訴人及證人甲○○所陳上情應非虛言，是以被告確有於右揭時地揮一拳毆打告訴人左胸處，致
    告訴人而受有左胸肩挫扭傷之行為甚明。則被告辯稱：未毆打丙○○云云，不足
    採信。
  (三)至證人乙○○於本院審理時雖附和被告之說詞而證稱：被告以手指丙○○要求其
    父親出面處理，並無拉扯或毆打丙○○云云。惟查，證人乙○○係被告之二嫂、
    告訴人之嬸嬸，當日因告訴人清理上址房屋內物品之事致雙方發生爭執；反觀被
    告則係因不滿告訴人與乙○○爭執，始出手毆打告訴人，則證人乙○○證稱被告
    以手指丙○○要求其父親出面處理，並無拉扯或毆打丙○○云云，顯係迴護被告
    之詞，無從遽採。又被告另辯稱：若其有傷害丙○○，丙○○在派出所就可以告
    伊，但其在派出所等一個多小時，丙○○都沒有出來說什麼，且丙○○到醫院急
    診之時間拖延太久云云。然而，參之證人即現場處理警員洪二雄於本院審理時結
    證稱：當天據報臺北市○○區○○街三十七巷一號有打架情事，其前往現場詢問
    丙○○有無報案，丙○○稱被打，伊問被誰打，丙○○指向丁○○，其就問丁○○什麼事、有無打丙○○，丁○○沒承認，只講這個孩子沒大沒小，後來其將丙○○以巡邏車帶到派出所，叫其他人到派出所去，並告訴丙○○如果要提出告訴
    必須去驗傷等語（見同右本院審判筆錄第二十六頁、第二十八頁），是以被告與
    告訴人於九十三年三月十四日上午八時二十分爭執後，告訴人先等待警員至現場
    處理，嗣前往派出所，經警員告知提出告訴須至醫院驗傷，告訴人乃於同日上午
    九時三十五分到臺北市立萬芳醫院就診檢查傷勢，則告訴人就診之時間並無不合
    理之處，是被告辯稱上情，尚無足採。
  (三)綜上所述，被告右揭犯行，有告訴人及證人甲○○之證述、臺北市立萬芳醫院九
    十三年三月十四日診斷證明書影本一紙及同醫院九十三年十月二十日萬院秘字第
    九三一四七九號函暨病歷資料影本一份，可資佐證，被告以上開情詞置辯，無非
    事後避就卸責之詞，不足採信。本件事證明確，被告犯行堪以認定，應依法論科
    。
三、核被告所為，係犯刑法第二百七十七第一項之傷害罪。被告與告訴人係三親等之
    旁系血親，依家庭暴力防治法第三條第四款規定為家庭成員，被告對告訴人故意
    實施身體上不法侵害之行為而成立刑法所規定之傷害罪，屬家庭暴力防治法第二
    條第二項所稱之家庭暴力罪。爰審酌被告犯罪之動機係因告訴人與嬸嬸乙○○發
    生爭執，其心生不滿，亦與告訴人爭吵，而萌普通傷害之動機，犯罪之手段係徒
    手出拳毆打告訴人，告訴人所受傷害尚屬輕微，其與告訴人係叔姪關係，並無前
    案紀錄，有臺灣高等法院被告全國前案紀錄表一件附卷可稽，素行尚端，惟犯罪
    後飾詞圖卸之態度等一切情狀，量處如主文所示之刑，並諭知易科罰金之折算標
    準，以示懲儆。至公訴人對被告求處有期徒刑三月之刑罰，然本院衡酌上情，認
    處刑如主文所示為適當，附此敘明。
據上論斷，應依刑事訴訟法第二百九十九條第一項前段，刑法第二百七十七條第一項
、第四十一條第一項前段，罰金罰鍰提高標準條例第一條前段、第二條，判決如主文
。
本案經檢察官劉承武到庭執行職務
中　　　華　　　民　　　國　　　九十三　　年　　十一　　月　　　三十　　日
                                      臺灣臺北地方法院刑事第八庭
                                          審判長法  官  陳德民
                                                法　官  孫曉青
                                                法　官  張筱琪
如不服本判決，應於判決送達後十日內，向本院提出上訴狀。
右正本證明與原本無異。
                                                書記官  李玟郁
中　　　華　　　民　　　國　　九十三　　年　　 十二 　　月　　　六　　　日
附錄本案論罪科刑法條全文
中華民國刑法第二百七十七條
傷害人之身體或健康者，處三年以下有期徒刑、拘役或一千元以下罰金。
犯前項之罪因而致人於死者，處無期徒刑或七年以上有期徒刑；致重傷者，處三年以
上十年以下有期徒刑。
